【裁判字號】    97,台上,4178
【裁判日期】    970829
【裁判案由】    違反槍砲彈藥刀械管制條例
【裁判全文】
最高法院刑事判決            九十七年度台上字第四一七八號
上  訴  人  台灣高等法院高雄分院檢察署檢察官
被      告  甲○○
上列上訴人因被告違反槍砲彈藥刀械管制條例案件，不服台灣高
等法院高雄分院中華民國九十七年六月十一日第二審判決（九十
七年度上訴字第八四０號，起訴案號：台灣高雄地方法院檢察署
九十六年度偵字第一九一五三、二０八四０、二六一五五號），
提起上訴，本院判決如下：
    主  文
原判決撤銷，發回台灣高等法院高雄分院。
    理  由
本件原判決以：公訴意旨略稱：被告甲○○於民國九十一年五月
間某日，在高雄縣林園鄉○○路○段八八三巷十四弄十六之四號
，受其友人吳漢松（於九十一年六月二十六日死亡）之託，未經
許可代為保管具有殺傷力之德國制式半自動手槍（槍枝管制編號
0000000000號，下稱甲槍）與奧地利制式半自動手槍（槍枝管制
編號0000000000號，下稱乙槍）各一支（合稱前案槍枝），及義
大利 BERETTA廠製，92DS型，口徑九mm之制式半自動手槍（含彈
匣一個，槍枝管制編號：0000000000號，下稱丙槍）、制式子彈
十七顆等物，而未經許可無故持有之，迄於九十三年十月二十九
日下午一時許，為警在其高雄縣林園鄉○○路○段八八三巷十四
弄十六之四號住處，查獲甲槍及乙槍。因其於九十三年十月二十
九日起，經羈押於台灣高雄看守所，而中斷寄藏手槍行為。詎被
告於同年十一月十九日交保出所後，發現丙槍及十七顆制式子彈
尚未遭查獲，竟另行起意，將之藏放於不詳地點而未經許可無故
持有之，且於九十六年間二月底至三月十三日前某日，將上開槍
、彈交付予吳聰鴻（已判決確定）等情，因認被告另涉有槍砲彈
藥刀械管制條例第七條第四項之未經許可持有制式手槍罪及同條
例第十二條第四項之未經許可持有子彈罪云云。惟經審理結果以
台灣高雄地方法院檢察署檢察官前於九十三年十二月八日以九十
三年度偵字第二一九九三號起訴書，以被告於九十一年五月間，
受吳漢松之託，未經許可代為保管上開具有殺傷力之甲槍及乙槍
，而持有之，認被告涉有槍砲彈藥刀械管制條例第七條第二項之
未經許可寄藏槍枝罪嫌，向第一審法院起訴，經第一審法院以九
十四年六月三十日九十四年度訴字第一一二號判決判處有期徒刑
六年，併科罰金二十萬元，復經原審法院以九十四年十一月十六
日九十四年度上訴字第一０七一號判決駁回上訴，現因上訴本院
而尚未確定等情（下稱前案），本件與前案屬同一案件，檢察官
對同一案件重行起訴。因而維持第一審關於諭知被告被訴部分公
訴不受理部分之判決，駁回檢察官在第二審之此部分上訴。固非
無見。
惟查：（一）有罪判決所憑之證據及其說明理由須與卷內之證據
資料相適合，否則即屬證據上之理由矛盾。依卷內資料，被告於
第一審陳稱：不知有上開丙槍，係為其弟吳聰鴻頂罪，才說伊交
丙槍給他，吳漢松只給我二把槍枝云云（第一審卷第四十七、六
十八、六十九頁），原判決於理由內說明以：本件起訴書所載起
訴事實謂：被告於九十一年五月間某日，在高雄縣林園鄉○○路
○段八八三巷十四弄十六之四號，受其友人吳漢松之託，未經許
可代為保管前案槍枝、上開制式槍枝及制式子彈十七顆等物，而
未經許可無故持有之等情，業經被告「於偵審中供承一致」云云
（原判決第三頁第八至十三行）。即與卷內資料不相符合，有證
據上理由矛盾之違背法令。（二）寄藏與持有槍枝、子彈，其單
純之持有並不包括寄藏，但寄藏之受人委託代為保管，其保管本
身所為之持有，係寄藏之當然結果，法律上僅就寄藏行為為包括
之評價，不另就持有論罪。而寄藏行為，係指受寄代藏而言，是
同一寄藏行為若經判決確定，在最後審理事實法院宣示判決後，
行為人繼續持有原槍、彈之行為，應屬新發生之事實，自非前確
定判決效力所及，仍應予以訴究。然行為人既未另有受寄之行為
，就新發生之事實部分而言，即與寄藏罪之構成要件有間，應僅
能論以持有之罪名。原判決雖說明被告持有甲、乙槍之前案經第
一審法院判處罪刑，復經原審以九十四年度上訴字第一０七一號
判決駁回上訴，現上訴於本院。因此認前後案為同一案件，檢察
官重行起訴等旨。然經查原審九十四年度上訴字第一０七一號判
決，係於九十四年十一月十六日宣示判決（原審卷第三十九至四
十一頁），則該前案如經本院駁回上訴確定，依上開說明，被告
於原審以該宣示判決後，繼續持有槍、彈之事實，即非前案判決
效力所及，即難謂前、後案為同一案件，原判決未予釐清，遽行
判決，是否適法？饒堪研求。檢察官上訴意旨執以指摘，非無理
由，應認原判決有撤銷發回之原因。
據上論結，應依刑事訴訟法第三百九十七條、第四百零一條，判
決如主文。
中    華    民    國  九十七  年    八    月  二十九  日
                      最高法院刑事第三庭
                          審判長法官  林  增  福
                                法官  張  清  埤
                                法官  陳  世  雄
                                法官  蔡  國  在
                                法官  郭  毓  洲
      本件正本證明與原本無異
                                      書  記  官
中    華    民    國  九十七  年    九    月    二    日
                                                     ｍ


司法院資訊處製作；財團法人民間司法改革基金會備份。
